臺灣嘉義地方法院刑事判決
111年度交易字第146號
公  訴  人  臺灣嘉義地方檢察署檢察官
被      告  譚克文


上列被告因公共危險案件，經檢察官提起公訴（111年度偵字第1
486號），本院判決如下：
    主    文
譚克文犯不能安全駕駛動力交通工具罪，處有期徒刑捌月。
    犯罪事實
一、譚克文於民國111年1月24日17時許至同日18時30分許，在嘉
    義市○區○○路000號附近與友人一同飲用酒類後，而有吐氣所
    含酒精濃度達每公升0.25毫克以上之情形，其本應知飲酒後
    不得駕駛動力交通工具，竟仍心存僥倖，基於不得駕駛動力
    交通工具而駕駛之犯意，飲酒後仍騎乘普通重型機車上路，
    嗣於同日19時許行經嘉義市東區忠孝一街時因行車不穩為警
    攔查，經警於同日19時3分許對譚克文實施酒精濃度測試，
    測得吐氣所含酒精濃度達每公升0.33毫克而查獲上情。
二、案經嘉義市政府警察局第二分局報告臺灣嘉義地方檢察署檢
    察官偵查起訴。
　　理    由
一、本判決以下其他認定事實所引用之被告以外之人於審判外之
    言詞或書面陳述等供述證據，因當事人均對證據能力方面表
    示同意作為證據（本院卷第61頁），而本院審酌各該證據作
    成時之情況，核無違法不當或證明力明顯過低之瑕疵，亦認
    以之作為證據應屬適當，是依刑事訴訟法第159條之5第1項
    之規定，認均有證據能力。又其他資以認定被告犯罪事實之
    非供述證據，亦查無違反法定程序取得之情形，依刑事訴訟
    法第158條之4反面規定，亦具證據能力。
二、上開犯罪事實，業據被告譚克文於警詢、偵查迄至本院均坦
    承不諱，並有嘉義市警察局道路交通事故當事人酒精測定紀
    錄表1份在卷可佐（警卷第8頁）。足認被告之任意性自白堪
    信為真實，本案事證明確，應依法論科。
三、論罪科刑：
（一）按行為後法律有變更者，適用行為時之法律，但行為後之
      法律有利於行為人者，適用最有利於行為人之法律，刑法
      第2條第1項定有明文。刑法第185條之3第1項於111年1月2
      8日修正公布，並於同年月30日生效，修正前規定「駕駛
      動力交通工具而有下列情形之一者，處2年以下有期徒刑
      ，得併科20萬元以下罰金：一、吐氣所含酒精濃度達每公
      升零點二五毫克或血液中酒精濃度達百分之零點零五以上
      。二、有前款以外之其他情事足認服用酒類或其他相類之
      物，致不能安全駕駛。三、服用毒品、麻醉藥品或其他相
      類之物，致不能安全駕駛。」修正後規定「駕駛動力交通
      工具而有下列情形之一者，處3年以下有期徒刑，得併科3
      0萬元以下罰金：一、吐氣所含酒精濃度達每公升零點二
      五毫克或血液中酒精濃度達百分之零點零五以上。二、有
      前款以外之其他情事足認服用酒類或其他相類之物，致不
      能安全駕駛。三、服用毒品、麻醉藥品或其他相類之物，
      致不能安全駕駛。」經比較新舊法結果，修正後之規定並
      未較有利於被告，自應適用修正前刑法第185條之3第1項
      規定論處。核被告所為，係犯修正前刑法第185條之3第1
      項第1款之吐氣所含酒精濃度達每公升0.25毫克以上而駕
      駛動力交通工具罪。
（二）被告前另因2次酒駕之公共危險案件，經本院以104年度聲
      字第1044號裁定應執行有期徒刑1年確定；復因相同案件
      ，經本院以104年度交易字第316號判決判處有期徒刑7月
      確定。上揭2案接續執行，於105年10月27日縮短刑期假釋
      出監（之後接續執行罰金易服勞役10日），甫於106年3月
      28日假釋付保護管束期滿，未經撤銷，視為執行完畢，有
      公訴人提出之本院判決、臺灣嘉義地方檢察署檢察官執行
      指揮書（甲）各1份在卷可參（本院卷第65至69頁），另
      有臺灣高等法院被告前案紀錄表可佐，是被告於受有期徒
      刑執行完畢後，5年內再故意犯本案有期徒刑以上之罪，
      依刑法第47條第1項之規定，為累犯。另參酌公訴人主張
      被告經上開酒駕前案紀錄執行完後仍再犯，顯無悔改之意
      ，請求加重其刑之意見（本院卷第64頁），本院依司法院
      釋字第775號解釋意旨認被告前有數次酒駕前案紀錄，卻
      在執行完畢後再為相同犯行，足認其有特別之惡性及對刑
      罰反應力薄弱之情狀，認應予加重其刑。本院復依據最高
      法院110年度台上字第5660號判決意旨，於本案主文無庸
      再為累犯之諭知，併此敘明。
（三）爰審酌被告明知酒後駕車對於自身、公眾均具有高度危險
      ，卻仍漠視他人及自身安危，酒後無視法律規定騎乘普通
      重型機車上路，並測得酒精濃度達每公升0.33毫克，行為
      可議；暨兼衡被告於本院自陳之智識程度、職業及經濟狀
      況（涉及個人隱私，詳情均詳卷）等一切情狀，量處如主
      文所示之刑。
據上論斷，應依刑事訴訟法第299條第1項前段，刑法第2條第1項
前段、第185條之3第1項第1款前段（修正前）、第47條第1項，
刑法施行法第1條之1第1項，判決如主文。
本案經檢察官陳睿明提起公訴，檢察官葉美菁到庭執行職務
中　　華　　民　　國　　111 　年　　5 　　月　　31　　日
                  刑事第三庭  法  官   方宣恩
以上正本證明與原本無異。
如不服本判決應於收受判決後20日內向本院提出上訴書狀，並應
敘述具體理由；其未敘述上訴理由者，應於上訴期間屆滿後20日
內向本院補提理由書（均須按他造當事人之人數附繕本）「切勿
逕送上級法院」。
中　　華　　民　　國　　111 　年　　5 　　月　　31　　日
                              書記官   廖婉君
附錄論罪科刑法條：
中華民國刑法第185條之3（修正前）：
駕駛動力交通工具而有下列情形之一者，處2年以下有期徒刑，
得併科20萬元以下罰金：
一、吐氣所含酒精濃度達每公升零點二五毫克或血液中酒精濃度
    達百分之零點零五以上。
二、有前款以外之其他情事足認服用酒類或其他相類之物，致不
    能安全駕駛。
三、服用毒品、麻醉藥品或其他相類之物，致不能安全駕駛。
因而致人於死者，處3年以上10年以下有期徒刑；致重傷者，處1
年以上7年以下有期徒刑。
曾犯本條或陸海空軍刑法第54條之罪，經有罪判決確定或經緩起
訴處分確定，於五年內再犯第1項之罪因而致人於死者，處無期
徒刑或5年以上有期徒刑；致重傷者，處3年以上10年以下有期徒
刑。